臺灣宜蘭地方法院刑事判決　　　　　　　 94年度訴字第316號
　　公　訴　人　臺灣宜蘭地方法院檢察署檢察官
　　被　　　告　甲○○
　　指定辯護人　本院公設辯護人　乙○○
上列被告因違反槍砲彈藥刀械管制條例案件，經檢察官提起公訴
（94年度偵字第1418號），本院判決如下：
    主  文
甲○○未經許可，寄藏可發射子彈具有殺傷力之改造手槍，累犯
，處有期徒刑參年貳月，併科罰金新臺幣伍萬元，罰金如易服勞
役，以新臺幣玖佰元即銀元參佰元折算壹日。扣案改造手槍貳支
（含彈匣參個；槍枝管制編號分別為0000000000、0000000000 ）
及改造子彈肆顆均沒收之。
    事  實
一、甲○○曾因妨害自由、違反毒品危害防制條例案件，分別經
    本院90年少訴字第4號判處有期徒刑3月確定、91年易字第26
    7號判處有期徒刑4月確定，上揭二確定判決經更定執行刑，
    應執行有期徒刑6月確定，並於民國92年11月4日因縮短刑期
    執行完畢，仍不知悔改，其明知可發射金屬子彈具有殺傷力
    之槍枝及可供槍枝使用具有殺傷力之子彈，係槍砲彈藥刀械
    管制條例所列管之槍砲及彈藥，非經主管機關或中央主管機
    關內政部許可，均不得寄藏。竟仍基於寄藏可發射子彈具有
    殺傷力之手槍及子彈之犯意，於民國94年7月2日凌晨2 時許
    ，在宜蘭縣壯圍鄉○○路27巷1 號其住處，受僅知綽號「國
    龍」年籍不詳之成年男子所託，未經許可，將「國龍」所交
    付均具殺傷力之仿BERETTA廠84 型半自動手槍製造之玩具手
    槍，原玩具金屬槍管彈室加裝金屬管而成之改造手槍1 枝，
    及FN廠1910型半自動手槍製造之金屬玩具手槍，換裝土造金
    屬槍管改造而成之改造手槍1枝（含彈匣3個，槍枝管制編號
    分別為0000000000、0000000000），以及分別係由土造金屬
    彈殼加裝直徑7.6mm~8.0mm 金屬彈頭而成具殺傷力之改造子
    彈5顆（原扣案6顆，經採樣2顆試射，1顆可擊發，具殺傷力
    ，1 顆雖可擊發，惟發射動能甚微，不具殺傷力）收受而代
    為保管，並將之藏放於其前揭住處，而未經許可寄藏前開具
    殺傷力之改造手槍、子彈。迄於94年4月3 日下午6時49分許
    ，為警在宜蘭縣頭城鎮頭城火車站第59車次莒光列車上查獲
    ，並經其帶同警員前往其前揭住處扣得上開槍枝及子彈。
二、案經宜蘭縣警察局礁溪分局報告台灣宜蘭地方法院檢察署檢
    察官偵查起訴。
    理  由
一、上揭事實，業據被告分別於警詢、偵查及本院準備程序、審
    理時供承不諱，又扣案之槍枝2枝、子彈6顆經送內政部警政
    署刑事警察局鑑定之結果，認送鑑槍枝2枝：1枝係仿BERETT
    A 廠84型半自動手槍製造之玩具手槍，原玩具金屬槍管彈室
    加裝金屬管而成、1 枝係FN廠1910型半自動手槍製造之金屬
    玩具手槍，換裝土造金屬槍管改造而成，均具有殺傷力（含
    彈匣3 個，槍枝管制編號分別為0000000000、0000000000 ）
    ；子彈6顆：分別係由土造金屬彈殼加裝直徑7.6mm~8.0mm金
    屬彈頭而成之改造子彈6顆，經採樣2 顆試射，1顆可擊發，
    具殺傷力，1 顆雖可擊發，惟發射動能甚微，不具殺傷力等
    情，有該局94年5 月24日刑鑑字第0940066843號槍彈鑑定書
    一紙附卷可稽。事證明確，被告犯行洵堪認定。
二、核被告所為，係犯槍砲彈藥刀械管制條例第八條第四項、第
    十二條第四項未經許可寄藏其他具有殺傷力槍砲、子彈罪。
    被告以一行為寄藏具有殺傷力之改造手槍及子彈，為想像競
    合犯，應依刑法第五十五條之規定從一較重之未經許可寄藏
    具有殺傷力槍砲罪處斷。又被告前有事實欄所指之犯罪科刑
    及執行情形，有臺灣高等法院被告全國前案紀錄表在卷可查
    ，其於有期徒刑執行完畢五年內，再犯有期徒刑以上之本罪
    ，為累犯，應依法加重其刑。爰審酌被告犯罪之動機、目的
    、手段、生活狀況、智識程度、持有槍枝對社會治安所生之
    損害，及犯罪後坦承犯行態度等一切情狀，量處如主文所示
    之刑，罰金部分並諭知易服勞役之折算標準。扣案之上開改
    造手槍2支及經鑑定試射後所餘子彈4顆，均為違禁物，應依
    刑法第三十八條第一項第一款諭知均沒收之。其餘子彈1 顆
    業經鑑定時試射擊發，另1 顆子彈不具殺傷力，非屬違禁物
    ，爰均不另諭知沒收。
據上論斷，應依刑事訴訟法第二百九十九條第一項前段，槍砲彈
藥刀械管制條例第八條第四項、第十二條第四項，刑法第十一條
前段、第五十五條前段、第四十七條、第四十二條第二項、第三
十八條第一項第一款，罰金罰鍰提高標準條例第二條，現行法規
所定貨幣單位折算新臺幣條例第二條，判決如主文。
本案經檢察官賴慶祥到庭執行職務
中　　華　　民　　國　　94　　年　　11 　月　　14　　日
                  臺灣宜蘭地方法院刑事第三庭
                      審判長法  官  黃  永  勝
                            法  官  陳  嘉  年
                            法  官  林  楨  森
以上正本證明與原本無異。
如不服本判決，應於判決送達後10日內，向本院提出上訴狀。（
應附繕本）
                            書記官  謝  佩  欣
中　　華　　民　　國　　94　　年　　11　　月　　14　　日
附錄本案論罪科刑法條全文：
槍砲彈藥刀械管制條例第八條第一項、第四項
未經許可，製造、販賣或運輸鋼筆槍、瓦斯槍、麻醉槍、獵槍、
空氣槍或第四條第一項第一款所定其他可發射金屬或子彈具有殺
傷力之各式槍砲者，處無期徒刑或五年以上有期徒刑，併科新臺
幣一千萬元以下罰金。
未經許可，持有、寄藏或意圖販賣而陳列第一項所列槍枝者，處
三年以上十年以下有期徒刑，併科新臺幣七百萬元以下罰金。
槍砲彈藥刀械管制條例第十二條第四項
未經許可，持有、寄藏或意圖販賣而陳列子彈者，處五年以下有
期徒刑，併科新台幣三百萬元以下罰金。
